【裁判字號】    99,訴,1641
【裁判日期】    991018
【裁判案由】    毒品危害防制條例
【裁判全文】
臺灣臺中地方法院刑事判決              99年度訴字第1641號
公  訴  人  臺灣臺中地方法院檢察署檢察官
被      告  乙○○
上列被告因違反毒品危害防制條例案件，經檢察官提起公訴（九
十九年度毒偵字第一六０八號），本院合議庭裁定進行簡式審判
程序，判決如下：
    主    文
乙○○施用第一級毒品，處有期徒刑捌月。又施用第二級毒品，
處有期徒刑伍月。應執行有期徒刑拾壹月。
    犯罪事實
一、乙○○前因施用毒品案件，經觀察、勒戒後，認無繼續施用
    毒品之傾向，於民國九十七年十二月二日觀察、勒戒執行完
    畢釋放出所，並經臺灣苗栗地方法院檢察署檢察官於同年月
    三日以九十七年度毒偵字第一二五七號為不起訴處分確定。
    詎其仍不知警惕，竟於上開觀察、勒戒執行完畢釋放後五年
    內，基於施用第一級毒品之犯意，於九十九年四月七日晚間
    十一時許，以將海洛因置於針筒內注射之方式，在其位於臺
    中市○○區○○路二十五號六樓Ｃ１之原有住處內，施用第
    一級毒品海洛因一次。乙○○另基於施用第二級毒品之犯意
    ，於九十九年四月七日晚間十一時許，以將甲基安非他命置
    於玻璃球內點火燃燒吸食煙氣之方式，在上址住處內施用第
    二級毒品甲基安非他命一次（乙○○係先施用甲基安非他命
    ，再予施用海洛因）。嗣於九十九年四月八日下午五時許，
    經警前往上址住處，徵得同住該處之吳載俊、徐丞樟同意入
    內搜索，當場扣得吳載俊所有之海洛因、甲基安非他命吸食
    器及殘渣袋等物（均扣存於另案），乃合理懷疑住於該處之
    乙○○亦涉嫌施用第一、二級毒品，乙○○始於警詢時供述
    前揭犯罪情節，另由員警徵得其同意採集尿液，檢驗結果亦
    呈嗎啡及甲基安非他命陽性反應，因而查悉上情。
二、案經臺中市警察局第五分局報告臺灣臺中地方法院檢察署檢
    察官偵查起訴。
    理    由
一、被告乙○○於準備程序中，先就上開犯罪事實為有罪之陳述
    ，且所犯係死刑、無期徒刑、最輕本刑為三年以上有期徒刑
    以外之罪，經本院合議庭依刑事訴訟法第二百七十三條之一
    第一項之規定，裁定由法官一人獨任進行簡式審判程序，合
    先敘明。
二、上開犯罪事實，業據被告乙○○於警詢、偵查及本院審理時
    坦承不諱，且被告於前揭時、地為警查獲後，經警採其尿液
    送驗結果，確呈嗎啡（施用海洛因者會在其體內代謝為嗎啡
    成分殘留，並經由尿液排出）及甲基安非他命陽性反應，有
    中山醫學大學附設醫院檢驗科藥物檢測中心尿液檢驗報告、
    尿液代號與真實姓名對照表各一份在卷可參，足徵被告前揭
    自白應屬實情。而被告前因施用毒品案件，經觀察、勒戒後
    ，認無繼續施用毒品之傾向，於九十七年十二月二日觀察、
    勒戒執行完畢釋放出所，並經臺灣苗栗地方法院檢察署檢察
    官於同年月三日以九十七年度毒偵字第一二五七號為不起訴
    處分確定等情，有臺灣高等法院被告前案紀錄表、刑案資料
    查註紀錄表各一份附卷可按。本案事證已臻明確，被告犯行
    洵堪認定。
三、查被告乙○○前因施用毒品案件，經觀察、勒戒執行完畢並
    釋放後，五年內再度施用第一、二級毒品海洛因及甲基安非
    他命，核其所為，係犯毒品危害防制條例第十條第一項、第
    二項之施用第一、二級毒品罪。被告為供自己施用之目的而
    持有上開毒品，其於施用前後持有海洛因及甲基安非他命之
    低度行為，應各為施用之高度行為所吸收，均不另論罪。至
    被告所犯上開二罪間，犯意各別，行為互殊，應予分論併罰
    。爰審酌被告曾因施用毒品犯行接受觀察、勒戒，猶未能從
    中記取教訓，深切體認毒品危害己身健康之鉅，反而再次趁
    隙施用海洛因及甲基安非他命，顯見被告自制能力尚有未足
    ，而有接受相當期間監禁教化之必要，以促其及早矯正吸毒
    惡習；而被告甫因施用第一、二級毒品案件，經臺灣苗栗地
    方法院於九十九年一月十二日以九十八年度訴字第六四六號
    判決分別判處有期徒刑六月及四月，應執行有期徒刑七月，
    已於九十九年一月十二日確定，有臺灣高等法院被告前案紀
    錄表及該案刑事判決在卷足參。被告不僅未能知所警惕，反
    而在等候該案入監執行期間再犯本案施用毒品罪行，益見其
    主觀惡性非輕，品行不端；惟念及施用毒品固戕害個人健康
    至鉅，然就他人權益之侵害仍屬有限，及其犯罪目的、手段
    、警詢及偵審期間坦承全部犯行之態度、具有國中畢業學歷
    之智識程度等一切情狀，分別量處如主文所示之刑，並定其
    應執行之刑，以示懲儆。
四、另案所查扣之海洛因、甲基安非他命吸食器及殘渣袋等物，
    皆屬吳載俊所有，業據被告及吳載俊、徐丞樟等人於警詢及
    偵訊時供述無訛，且無證據證明與被告前揭施用毒品犯罪有
    何直接關聯，本院尚無從逕予諭知沒收。另公訴蒞庭檢察官
    於本院審理時具體求刑應執行有期徒刑一年，核與被告前揭
    犯罪情節相較尚嫌過重，故為本院所不採，附此敘明。
據上論斷，應依刑事訴訟法第二百七十三條之一第一項、第二百
九十九條第一項前段，毒品危害防制條例第十條第一項、第二項
，刑法第十一條前段、第五十一條第五款，判決如主文。
本案經檢察官甲○○到庭執行職務。
中    華    民    國    99    年    10    月    18    日
                    刑事第七庭  法  官  高文崇
以上正本證明與原本無異。
如不服本判決應於收受送達後10日內向本院提出上訴書狀，並應
敘述具體理由；其未敘述上訴理由者，應於上訴期間屆滿後20日
內向本院補提理由書（均須按他造當事人之人數附繕本）「切勿
逕送上級法院」。
                                書記官  林淑慧
中    華    民    國    99    年    10    月     18   日
附錄本案論罪科刑法條：
毒品危害防制條例第十條第一項、第二項：
施用第一級毒品者，處六月以上五年以下有期徒刑。
施用第二級毒品者，處三年以下有期徒刑。

司法院資訊處製作；財團法人民間司法改革基金會備份。
